【裁判字號】    89,裁,689
【裁判日期】    890511
【裁判案由】    退休補償金
【裁判全文】
行  政  法  院  裁  定                            八十九年度裁字第六八九號
    聲  請  人  甲○○
右聲請人因退休補償金事件，對本院中華民國八十八年五月二十七日八十八年度裁字
第四二六號裁定，聲請再審。本院裁定如左︰
    主  文
再審之聲請駁回。
    理  由
按當事人對於本院所為之裁定聲請再審，必須原裁定具有行政訴訟法第二十八條所列
各款情形之一者，始得為之，此觀之同法第三十條準用第二十八條之規定殊明。本件
聲請人前因退休補償金事件提起行政訴訟，為本院八十八年度裁字第四二六號裁定（
下稱原裁定）駁回。茲聲請人對原裁定聲請再審。惟查聲請人原係高雄縣警察局退休
人員，前向相對人高雄縣警察局申請補發退休金其他現金給與，經相對人民國八十六
年四月十七日高警人字第七五○九八號函答復，略以因上級並無編列該項預算，亦無
核發之公文依據，礙難辦理。聲請人不服，向高雄縣政府提起訴願，復不服高雄縣政
府駁回其訴願之決定，向臺灣省政府提起再訴願，經該府以公務人員退休金其他現金
給與補償金，依「公務人員退休金其他現金給與補償金發給辦法」第八條及「補償金
發放作業注意事項」規定，係由銓部核定，則應否補發其差額，亦應由銓部核定
，再訴願人（即聲請人）原服務機關高雄縣警察局（即相對人）無權准駁，其未移由
有權處理之機關銓部處理，即有未合，乃以八十六年十一月六日八六府訴一字第一
七二二二一號再訴願決定，將原決定及原處分均撤銷，由原處分機關另為適法之處理
，該決定並經確定。是相對人否准聲請人請求發給補償金差額之處分（八十六年四月
十七日高警人字第七五○九八號函）及其後之訴願決定業經再訴願決定撤銷而不存在
，則相對人應受該再訴願決定撤銷發回意旨之拘束，無權再就聲請人之申請為准駁，
而應移權責機關處理。雖相對人於八十六年十一月二十日以高警人字第七八六一五號
書函，引據銓部同年九月二十七日八六台特二字第一五二五八二二號函覆聲請人，
略以該局函覆聲請人申請補發退休補償金案，並未逾越權限，聲請人不服，可依銓
部釋義向該部陳情或提起訴願等語。核此覆函僅在說明相對人前揭高警人字第七五○
九八號答覆聲請人申請案，未逾越權責範圍，並未就聲請人之申請具體有所准駁，聲
請人之權利或利益不因此項說明而生何法律效果，原裁定認其並非行政處分，而裁定
駁回聲請人之訴，於法並無違誤。聲請人主張原裁定引用行政訴訟法第十四條第一項
之規定駁回其訴，有同法第二十八條第一款之再審事由，尚非可採，其再審之聲請，
核無理由，應予駁回。另聲請人一再陳述其在前程序起訴狀所述實體法律關係之理由
部分，並非就原裁定有何再審事由之指摘，爰不予審酌，併予明。
據上論結，本件再審之聲請為無理由，爰依行政訴訟法第三十三條、民事訴訟法第五
百零七條、第五百零二條第二項，裁定如主文。
中    華    民    國     八十九      年      五      月      十一       日
                    行 政 法 院 第 三 庭
                                審 判 長 評  事      曾  隆  興
                                         評  事      鄭  淑  貞
                                         評  事      林  家  惠
                                         評  事      徐  瑞  晃
                                         評  事      張  瓊  文
右  正  本  證  明  與  原  本  無  異
                                         法院書記官  路  南  玲
中    華    民    國     八十九      年      五      月      十一       日


司法院資訊處製作；財團法人民間司法改革基金會備份。
